{"related": ["amortiguador"], "etymology": null, "url": "https://en.wiktionary.org/wiki/amortiguar", "definitions": ["to cushion, to absorb", "to deaden, to muffle"], "verb": "amortiguar", "synonyms": [], "description": "amortiguar (first-person singular present amortiguo, first-person singular preterite amortig\u00fc\u00e9, past participle amortiguado)", "conjugations": {"imperative": {"affirmative": ["", "amortigua (t\u00fa) - amortigu\u00e1 (vos)", "amortig\u00fce", "amortig\u00fcemos", "amortiguad", "amortig\u00fcen"], "negative": ["", "no amortig\u00fces", "no amortig\u00fce", "no amortig\u00fcemos", "no amortig\u00fc\u00e9is", "no amortig\u00fcen"]}, "infinitive": "amortiguar", "indicative": {"future": ["amortiguar\u00e9", "amortiguar\u00e1s", "amortiguar\u00e1", "amortiguaremos", "amortiguar\u00e9is", "amortiguar\u00e1n"], "preterite": ["amortig\u00fc\u00e9", "amortiguaste", "amortigu\u00f3", "amortiguamos", "amortiguasteis", "amortiguaron"], "imperfect": ["amortiguaba", "amortiguabas", "amortiguaba", "amortigu\u00e1bamos", "amortiguabais", "amortiguaban"], "conditional": ["amortiguar\u00eda", "amortiguar\u00edas", "amortiguar\u00eda", "amortiguar\u00edamos", "amortiguar\u00edais", "amortiguar\u00edan"], "present": ["amortiguo", "amortiguas (t\u00fa) - amortigu\u00e1s (vos)", "amortigua", "amortiguamos", "amortigu\u00e1is", "amortiguan"]}, "pastparticiple": {"plural": {"feminine": "amortiguadas", "masculine": "amortiguados"}, "singular": {"feminine": "amortiguada", "masculine": "amortiguado"}}, "gerund": "amortiguando", "subjunctive": {"imperfect_se": ["amortiguase", "amortiguases", "amortiguase", "amortigu\u00e1semos", "amortiguaseis", "amortiguasen"], "future": ["amortiguare", "amortiguares", "amortiguare", "amortigu\u00e1remos", "amortiguareis", "amortiguaren"], "imperfect_ra": ["amortiguara", "amortiguaras", "amortiguara", "amortigu\u00e1ramos", "amortiguarais", "amortiguaran"], "present": ["amortig\u00fce", "amortig\u00fces", "amortig\u00fce", "amortig\u00fcemos", "amortig\u00fc\u00e9is", "amortig\u00fcen"]}}, "pronunciations": []}